臺灣臺中地方法院刑事判決
111年度豐訴字第9號
聲  請  人  臺灣臺中地方檢察署檢察官
被      告  陳麗美


            張集芳


上列被告因傷害等案件，經檢察官聲請以簡易判決處刑（111年
度偵字第23827號），本院認不宜逕以簡易判決處刑（原案號：1
11年度豐簡字第393號），改依通常程序審理，判決如下：   
    主      文
本件公訴不受理。
    理      由
一、聲請簡易判決處刑意旨如檢察官聲請簡易判決處刑書之記載
     （如附件）。
二、按告訴乃論之罪，告訴人於第一審辯論終結前得撤回其告訴
    。告訴乃論之罪，其告訴經撤回者，應諭知不受理之判決，
    並得不經言詞辯論為之，刑事訴訟法第238條第1項、第303
    條第3款、第307條分別定有明文。
三、本案被告兼告訴人（下稱被告）陳麗美、張集芳因傷害等案
    件，經檢察官提起公訴，認被告陳麗美、張集芳均係犯刑法
    第277條第1項之傷害罪嫌；被告陳麗美另涉犯同法第354條
    之毀損罪嫌，依刑法第287條前段、第357條規定，須告訴乃
    論。茲被告陳麗美與被告張集芳已達成和解，並均於第一審
    辯論終結前具狀撤回告訴，有刑事撤回告訴狀各1份附卷可
    稽，爰不經言詞辯論，諭知不受理之判決。
四、據上論斷，應依刑事訴訟法第452條、第303條第3款、第307
    條，判決如主文。
中　　華　　民　　國　　111 　年　　8 　　月　　29　　日
                  臺灣臺中地方法院刑事庭
                         審判長法　官　廖弼妍
　　　　　　　　　　　　　　　　　
　　　　　　   　　            法  官  高士傑
　　　　　　　　　　　　　　　　　
　　　　　　　         　      法  官  段奇琬
上為正本係照原本作成。　　　　　　　　　　　　　　　　　
告訴人或被害人如不服判決，應備理由具狀向檢察官請求上訴，
上訴期間之計算，以檢察官收受判決正本之日起算。　　　　　
中　　華　　民　　國　　111 　年　　8 　　月　　31　　日
                               書記官  王政偉
附件：
臺灣臺中地方檢察署檢察官聲請簡易判決處刑書          同股
                                    111年度偵字第23827號
　　被　　　告　陳麗美　女　60歲（民國00年0月00日生）
　　　　　　　　　　　　住○○市○○區○○路000號
　　　　　　　　　　　　國民身分證統一編號：Z000000000號
　　            張集芳　女　57歲（民國00年00月00日生）
　　　　　　　　　　　　住○○市○○區○○路0段00巷00號
　　　　　　　　　　　　國民身分證統一編號：Z000000000號
上列被告等因傷害等案件，業經偵查終結，認宜聲請以簡易判決
處刑，茲將犯罪事實及證據並所犯法條分敘如下：
        犯罪事實
一、陳麗美與張集芳為房東、房客關係，陳麗美於民國111年2月
    11日14時許，在臺中市○○區○○路000號檳榔攤旁之娃娃機店
    前，因質疑張集芳使用電量問題，與張集芳發生爭執，張集
    芳遂持手機錄影，陳麗美可預見若在他人使用手機時，強行
    撥落手機，將可能使手機摔落地面而造成手機毀損之結果，
    竟仍基於縱其行為導致手機毀損仍不違背其本意之毀損之不
    確定故意，徒手將張集芳所有之手機撥落，致張集芳之手機
    鏡頭及手機背面毀損而不堪使用，足以生損害於張集芳；張
    集芳因手機遭陳麗美毀損而心生不滿，陳麗美因張集芳以持
    手機錄影而心生不滿，其等明知於身體近距離之拉扯、推擠
    、肢體衝突等過程中，將足以造成他人身體上之挫傷、擦傷
    等傷害，竟互基於傷害之犯意，相互發生肢體拉扯、推擠，
    致張集芳受有左側前臂挫傷6×3公分之傷害；陳麗美則受有
    雙手拉傷併瘀血、疑似頸部肌肉拉傷等傷害。
二、案經陳麗美、張集芳訴由臺中市政府警察局大雅分局報告偵
    辦。
     　證據並所犯法條
一、上揭犯罪事實，業據被告陳麗美於警詢及本署偵查中坦承不
    諱，被告張集芳矢口否認有何傷害之犯行，辯稱：陳麗美搶
    伊手機，把手機摔掉，伊才跟陳麗美拉扯，伊沒有動手，伊
    沒有看到陳麗美有受傷，伊完全沒有出手等語。惟查，互核
    被告陳麗美、張集芳於本署偵查中之陳述情節，被告2人確
    實均有出手相互推擠、拉扯之情事，且有清泉醫院傷害診斷
    證明書、TA手機維修中心維修單、玉山骨外科診所診斷證明
    書、監視器攝錄畫面擷取照片8張等附卷可稽，被告2人傷害
    罪嫌均堪予認定。
二、核被告陳麗美所為，係犯刑法第354條之毀損、同法第277條
    第1項之傷害等罪嫌；被告張集芳所為，係犯刑法第277條第
    1項之傷害罪嫌。被告陳麗美所犯前開2罪，犯意各別，行為
    互殊，請予分論併罰。
三、依刑事訴訟法第451條第1項聲請逕以簡易判決處刑。
    此　致
臺灣臺中地方法院  
中　　華　　民　　國　 111　　年　　6 　　月　　24　　日
　　　　　　　　　　　　　　  檢  察  官　李毓珮
本件正本證明與原本無異
中　　華　　民　　國　 111　　年　　7 　　月　　11　　日
                              書  記  官　劉炳東
附錄本案所犯法條全文
中華民國刑法第277條
傷害人之身體或健康者，處 5 年以下有期徒刑、拘役或 50 萬
元以下罰金。
犯前項之罪，因而致人於死者，處無期徒刑或 7 年以上有期徒
刑；致重傷者，處 3 年以上 10 年以下有期徒刑。
中華民國刑法第354條
毀棄、損壞前二條以外之他人之物或致令不堪用，足以生損害於
公眾或他人者，處 2 年以下有期徒刑、拘役或 1 萬 5 千元以
下罰金。